臺灣高等法院刑事裁定
109年度聲字第4441號
聲明異議人
即  受刑人  黃柏崴




上列聲明異議人即受刑人因違反槍砲彈藥刀械管制條例等案件，
不服臺灣新北地方檢察署檢察官之執行指揮（108年執更甲字第4
300號執行指揮書），聲明異議，本院裁定如下：
    主  文
聲明異議駁回。
    理  由
一、聲明異議意旨略以：聲明異議人即受刑人黃柏崴所犯如㈠臺
    灣新北地方法院107年度聲字第3909號裁定附表編號4所示槍
    砲彈藥刀械管制條例案件，處有期徒刑2年4月，犯罪日期為
    民國103年年初某日至104年9月12日，判決確定日期為106年
    6月1日（即臺灣新北地方檢察署【下稱新北地檢署】108年
    執更癸字第927號執行指揮書）；㈡本院107年度聲字第2872
    號裁定定應執行有期徒刑9年8月，該裁定附表編號1至11所
    示案件犯罪日期皆於103年6月至104年5月間，該裁定附表編
    號1所示案件之判決確定日為104年8月31日（即新北地檢署1
    07年執更銅字第5506號之2執行指揮書）；㈢本院108年度聲
    字第2719號裁定附表編號2所示槍砲彈藥刀械管制條例案件
    ，處有期徒刑6年6月，犯罪日期為102年間某日起至105年9
    月26日止，判決確定日期為108年5月29日（即新北地檢署10
    8年執更甲字第4300號執行指揮書）。上開㈠至㈢案件皆符合
    數罪併罰要件，僅因未依刑事訴訟法第477條第1項於最後事
    實審為全面性審查，即為分散為不同案件定其執行刑，使受
    刑人分別定應執行刑合計高達20餘年，如此與單純刑期累加
    有何不同，即有刑事訴訟法第378條判決不適用法則或適用
    不當之違背法令，惟檢察官不同意其聲請定刑，爰聲明異議
    請求撤銷上開㈠至㈢案件各自之原定應執行刑裁定，重新合併
    定應執行刑云云。
二、按受刑人或其法定代理人或配偶以檢察官執行之指揮為不當
    者，得向諭知該裁判之法院聲明異議，刑事訴訟法第484條
    定有明文。又裁判確定前犯數罪併合處罰之案件，有二以上
    裁判，應依刑法第51條第5款至第7款定應執行之刑，茍經檢
    察官聲請時，最後事實審法院即應以裁定定其應執行之刑，
    殊不能因數罪中之一部分犯罪之刑業經執行完畢，即謂與刑
    法第50條規定「裁判確定前犯數罪者，併合處罰」之要件不
    符。因此如受刑人於刑之執行中，發現尚有部分之罪刑，雖
    已執行完畢，但與執行中之諸多罪刑，合於定應執行刑之規
    定，而請求檢察官聲請法院重新定其應執行之刑，檢察官未
    依法處理或處置失當，致受刑人蒙受重大不利益時，因其請
    求係在刑之執行中，固得認係檢察官執行之指揮為不當，而
    准受刑人聲明異議，以資救濟。然於被告一再犯罪，經受諸
    多科刑判決確定之情形，上開所謂裁判確定，係指首先確定
    之科刑判決而言，亦即以該首先判刑確定之日為基準，在該
    確定日期之前所犯各罪，應依刑法第51條規定，定其應執行
    之刑，在該確定日期之後所犯者，即無與之前所犯者合併定
    執行刑之餘地（最高法院109年度台抗字第288號裁定意旨參
    照）。
三、經查，受刑人主張上揭得合併定應執行刑之新北地檢署108
    年執更癸字第927號執行指揮書其中槍砲彈藥刀械管制條例
    案件（有期徒刑2年4月部分）、107年執更銅字第5506號之2
    執行指揮書（即本院107年度聲字第2872號裁定附表所載共1
    1罪定應執行刑部分）及108年執更甲字第4300號執行指揮書
    其中槍砲彈藥刀械管制條例案件（有期徒刑6年6月部分），
    上開各罪中，首先確定之科刑判決日期為104年8月31日（即
    新北地檢署107年執更銅字第5506號之2執行指揮書依據之本
    院107年度聲字第2872號附表編號1施用第二級毒品案件），
    然而：⒈新北地檢署108年執更癸字第927號執行指揮書其中
    槍砲彈藥刀械管制條例案件（有期徒刑2年4月部分），其犯
    罪日期則為103年年初某日至104年9月12日；⒉新北地檢署10
    8年執更甲字第4300號執行指揮書其中槍砲彈藥刀械管制條
    例案件（有期徒刑6年6月部分），其犯罪日期為102、103年
    間某日起至105年9月26日，顯然均晚於首先確定之科刑判決
    日期。揆諸前揭說明，在該確定日期之後所犯之新北地檢署
    108年執更癸字第927號執行指揮書其中槍砲彈藥刀械管制條
    例案件（有期徒刑2年4月部分）及108年執更甲字第4300號
    執行指揮書其中槍砲彈藥刀械管制條例案件（有期徒刑6年6
    月部分），即無從與新北地檢署107年執更銅字第5506號之2
    執行指揮書合併定執行刑。是以，新北地檢署檢察官108年
    執更甲字第4300號執行指揮書備註欄記載「本件與108執更
    癸927號、107執更銅5506之2號案，不合定刑規定」等語，
    核無違誤。受刑人主張上開案件合於數罪併罰之規定，應准
    許合併定其應執行之刑云云，容有誤會。
四、從而，執行檢察官於108年執更甲字第4300號執行指揮書備
    註欄所為不合定刑規定之記載，係本於法律所賦予指揮刑罰
    執行之職權，對具體個案所為之上開判斷，其所為之指揮執
    行，核無不合，受刑人徒憑己見，以前開情詞指摘檢察官拒
    絕其定應執行刑之請求，有執行指揮不當云云，而向本院聲
    明異議，為無理由，應予駁回。
據上論斷，應依刑事訴訟法第486條，裁定如主文。 
中　　華　　民　　國　　109 　年　　11　　月　　30　　日
                  刑事第十五庭  審判長法　官  劉興浪
  　　　　　　　　　　　　　　　　　　法　官  陳信旗
  　　　　　　　　　　　　　　　　　　法　官  林怡秀
以上正本證明與原本無異。
如不服本裁定，應於收受送達後五日內向本院提出抗告狀。
                                      書記官  陳采薇
中　　華　　民　　國　　109 　年　　11　  月  　30    日